

## STÉPHANE RENAULT

#### ADMINISTRATEUR RESEAU & SECURITE |

9 RUE SAINT SERVAN 44800 SAINT HERBLAIN

### **OBJECTIF**

Je cherche à jouer un rôle actif dans la conception, la mise en œuvre et la maintenance des réseaux, tout en assurant la sécurité des données sensibles de l'organisation. En parallèle, je suis déterminé à sensibiliser et à former les utilisateurs aux meilleures pratiques de sécurité afin de renforcer la résilience de l'entreprise face aux Cybermenaces. Mon objectif ultime est de devenir expert dans le domaine de la sécurité en promouvant une culture de sécurité robuste et proactive.

#### COMPETENCES

# Réseaux informatiques et sécurité :

Réseaux : LAN, WAN, Ethernet, Protocoles routage : OSPF, RIP,

**EIGRP** 

Système d'exploitation : Linux

(Debian), Windows 10

Modèle OSI

Adressage des machines

DHCP - DNS

#### Administration système:

Virtualisation: VMware Worstation,

VirtualBox

Windows server 2019, 2022

AD, Powershell

#### **EXPERIENCE**

ADMINISTRATEUR RÉSEAUX • Inetum (Bpce-it) • 10/2023-12/2023- À Saint Herblain

- Gestion des incidents à l'aide de la plateforme de supervision Centreon, garantissant une surveillance proactive et une réaction rapide aux problème critiques pour maintenir la disponibilité et la performance des infrastructures informatiques.
- Gestion et maintenance des commutateurs (Switch) et des équipement Riverbed, garantissant leur disponibilité, leur performance et leur sécurité optimales pour soutenir les opérations réseau.

### PILOTE MACHINE • *LA POSTE* • **02/1993-08/2014** – À

- Pilotage des machines de traitement du courrier : Sypervision et opération des équipements de gestion du courrier pour assurer un flux efficace et sécurisé.
- Remplacement du chef d'équipe et gestion des MTI (Machines de tri industriel): Assumer le rôle de chef d'équipe en l'absence du titulaire et superviser les opérations quotidiennes, en coordonnant les activités de l'équipe et en assurant la continuité du service, y compris la gestion des congés.
- Effectuer des déplacements à Paris pour la mise en services de leur nouveau pack MTI, en assurant la formation technique du personnel.

10/1991-08/1992 Armée Service militaire 1991-10/1991 cuisine Ouvrier de cuisine











## STÉPHANE RENAULT

Supervision: Centreon

Configuration: Commutateurs,

Routeurs

Implémentation des protocoles

TCP/IP

#### Cybersécurité:

Chiffrement / déchiffrement : openssl Access List et Firewall Cisco FIREWALL - ARCHITECTURE ET DEPLOIEMENT : PFSENSE, FORTINET, CISCO ASA Wireshark - Audit et dépannage du réseau, Kali linux ITIL & GLPI

#### **FORMATION**

POEI ADMINISTRATEUR RESEAU ET SECURITE • 26/06/23-25/09/23 • M2IFORMATION

TECHINICIEN SYSTEME ET RESEAU • 15/12/22-14/09/22 • OPENCLASSROOMS

DEVELOPPEUR WEB • 02/22-08/22 • OPENCLASSROOMS

# EXPERIENCE OU LEADERSHIP DE BENEVOLAT

**Gestion d'équipe et coordination des opérations :** Capacité à assumer le rôle de chef d'équipe en l'absence du titulaire et à superviser les opérations quotidiennes, y compris la gestion des congés et la coordination des activités de l'équipe pour assurer la continuité du service.

**Gestion des incidents critiques :** Capacité à gérer des incidents critiques avec sang-froid et efficacité, garantissant la résolution rapide des problèmes dans des environnements exigeants tels que les services postaux.







